【裁判字號】    89,易,2127
【裁判日期】    890907
【裁判案由】    詐欺
【裁判全文】
臺灣臺南地方法院刑事判決                        八十九年度易字第二一二七號
    公  訴  人  臺灣臺南地方法院檢察署檢察官
    被      告  乙○○
右列被告因詐欺案件，經檢察官提起公訴（八十九年度偵字第七七四二號），本院判
決如左：
    主  文
乙○○連續意圖為自己不法之所有，以詐術使人將本人之物交付，處有期徒刑肆月。
緩刑貳年。
    事  實
一、乙○○係從事輪胎買賣之小盤商，明知已無支付能力，經濟狀況不佳，竟意圖為
    自己不法之所有之概括犯意，連續於民國八十八年八、九、十一、十二月間以及
    八十九年一月間向輪胎批發商甲○偽稱有能力支付貨款，而欲購買輪胎，致甲○
    不疑有它，而如數交付輪胎，乙○○則分別簽發於八十九年二月三十一日及同年
    三月三十一日到期、金額各為新臺幣（下同）四萬元、付款人均為華南商業銀行
    南都分行、票號分別為ＢＣ0000000號及ＢＣ0000000號之支票交
    予甲○用以支付八十八年八月份及九月份之貨款，至於八十八年十一月、十二月
    及八十九年一月份之貨款合計則為九萬三千四百三十元，但因乙○○要求日後一
    起計算，而並未簽發票據，亦未交付現金。詎前開支票於到期後均不獲兌現，亦
    追索無門，甲○始知受騙。
二、案經甲○訴由臺灣臺南地方法院檢察署檢察官偵查起訴。
    理  由
一、訊據被告乙○○固對於右揭時地向告訴人甲○購買輪胎，並獲交付貨物無訛，然
    其並未清償貨款等情供承不諱，惟辯稱：當時有一個客戶倒債十幾萬元，而其他
    收回來的貨款又付給別的債權人了，所以沒有錢還給甲○云云。經查被告對於右
    揭向告訴人訂購輪胎，並簽發支票以支付部分貨款等事實供承不諱，核與告訴人
    甲○所指訴之情節大致相符，且有支票及退票理由單各二紙、淞運泰企業有限公
    司銷貨單五紙、出貨單九紙及存證信函暨回執各一紙在卷足稽，此部分事實足堪
    認定。雖被告以上揭情詞置辯，然被告確曾替十幾個客戶裝輪胎，不只一人，足
    見其應有部分收入，且被告於八十八年底經濟狀況已相當困難，但因還要幫人裝
    輪胎，所以又再去向告訴人訂貨等情，亦據被告供承甚明，則被告既已經濟狀況
    不佳，足見其明知已無支付告訴人輪胎貨款之能力，猶仍向告訴人訂購輪胎，並
    使告訴人相信其有支付貨款能力而交付約定貨品，益徵被告確有意圖為自己不法
    之所有，而施用詐術使他人交付財物之詐欺犯行，自不待言。是以被告上開所辯
    不足採信，而告訴人亦因而受有損害，事證明確，被告犯行洵堪認定。
二、核被告乙○○意圖為自己不法之所有，以詐術使人將本人之物交付，所為係犯刑
    法第三百三十九條第一項之罪。其先後多次犯行，時間緊接，犯罪基本構成要件
    相同，顯係基於概括之犯意反覆為之，應依連續犯之規定論以一罪並加重其刑。
    爰審酌被告犯罪之動機、目的、手段及所造成危害、審理中已與告訴人達成民事
    上和解（參卷附和解書）等一切情狀，量處如主文所示之刑，以資懲儆。又被告
    前未曾受有期徒刑以上刑之宣告，有臺灣臺南地方法院檢察署刑案資料查註紀錄
    表及臺灣高等法院被告全國前案紀錄表各一份在卷可憑，其經此教訓後，應知所
    警惕，信無再犯之虞，本院因認所宣告之刑以暫不執行為適當，併諭知緩刑二年
    ，以勵自新。
據上論斷，應依刑事訴訟法第二百九十九條第一項前段，刑法第五十六條、第三百三
十九條第一項、第七十四條第一款，罰金罰鍰提高標準條例第一條前段，判決如主文
。
中    華    民    國      八十九    年      九        月        七      日
                              臺灣臺南地方法院刑事第四庭
                                      法  官  楊  惠  芬
右正本證明與原本無異。
如不服本判決應於送達後十日內向本院提出上訴狀。
                                      書記官  陳  俊  元
中    華    民    國      八十九    年      九        月        八      日
附錄本案論罪科刑法條全文：
刑法第三百三十九條第一項：
意圖為自己或第三人不法之所有，以詐術使人將本人或第三人之物交付者，處五年以
下有期徒刑、拘役或科或併科一千元以下罰金。


司法院資訊處製作；財團法人民間司法改革基金會備份。
